【裁判字號】    95,上訴,295
【裁判日期】    950322
【裁判案由】    違反毒品危害防制條例
【裁判全文】
臺灣高等法院高雄分院刑事判決         95年度上訴字第295號
上  訴  人  臺灣高雄地方法院檢察署檢察官
被      告  甲○○
                    （
上列上訴人因被告違反毒品危害防制條例案件，不服臺灣高雄地
方法院94年度訴字第3344號中華民國95年1 月13日第一審判決（
起訴暨移送併辦案號：臺灣高雄地方法院檢察署94年度毒偵字第
7051號、94年度毒偵字第7517、7584號），提起上訴（移送本院
併辦案號：同署95年度毒偵字第806 號），本院判決如下：
    主  文
原判決撤銷。
甲○○連續施用第一級毒品，累犯，處有期徒刑壹年貳月。扣案
如附表編號1 、3 所示之第一級毒品海洛因沒收銷燬之。
    事  實
一、甲○○於民國（下同）87年間，因施用毒品案件，經臺灣高
    雄地方法院裁定送觀察勒戒，因有繼續施用毒品傾向，經該
    院裁定送強制戒治，於87年12月2 日停止戒治處分出屏東戒
    治所，保護管束期滿未經撤銷，視為強制戒治執行完畢。又
    於90年間因施用毒品案件，經該院以90年度毒聲字第7259號
    裁定送強制戒治，並經檢察官提起公訴，經該院以90年度訴
    字第3057號判處有期徒刑7 月確定，於91年1 月30日入屏東
    戒治所，於92年1 月25日執行完畢，並接續執行有期徒刑，
    於93年5 月24日縮短刑期執行完畢，於翌日出監。詎甲○○
    仍未戒除毒癮，竟基於施用第一級毒品海洛因之概括犯意，
    於上開強制戒治期滿釋放後之5 年內，連續自94年6 月底某
    日起至94年12月7 日上午10時止，在位於高雄市○鎮區○○
    路70號住處及其他不詳地點，以將海洛因摻入蒸餾水中用針
    筒注射方式，施用第一級毒品海洛因多次。嗣分別於如附表
    所示之時間、地點，為警查獲，扣得附表1 、2 、3 所示之
    物，並分別採取甲○○尿液送驗。
二、案經高雄市政府警察局苓雅分局報告臺灣高雄地方法院檢察
    署檢察官偵查起訴，及高雄市政府警察局鹽埕分局、前鎮分
    局報告臺灣高雄地方法院檢察署檢察官移送併案審理。
    理  由
一、上揭事實，業據被告甲○○於本院審理時坦承不諱，而被告
    於附表所示之時地為警查獲時所採取之尿後送驗結果，均呈
    嗎啡陽性反應，此有高雄市立凱旋醫院94年8 月10日編號A0
    0000000 號、94年9 月5 日編號A00000000 號、94年9 月19
    日編號A00000000 號、94年12月19日編號A00000000 號濫用
    藥物尿液檢驗報告各1 份、毒品驗尿編號姓名對照表4 紙附
    卷可稽；復有於附表編號1 、3 所示時地所扣得之白色粉末
    9 包扣案可佐；而該白色粉末9 包，經送驗結果，均係第一
    級毒品海洛因屬實（共計淨重2.89公克，空包裝重1.81公克
    ），此有法務部調查局調科壹字第220021703 號、00000000
    0 號鑑定通知書各1 份在卷可憑（見原審卷第120 、123 頁
    ）。被告上開自白核與實相符，自堪採為認定被告犯罪事實
    之證據，是被告連續施用第一級毒品海洛因之犯行，堪以認
    定。
二、被告於87年間，因施用毒品案件，經原審法院裁定送觀察勒
    戒，因有繼續施用毒品傾向，經原審法院裁定送強制戒治，
    於87年12月2 日停止戒治處分出屏東戒治所，保護管束期滿
    未經撤銷，視為強制戒治執行完畢。又於90年間因施用毒品
    案件，經原審法院以90年度毒聲字第7259號裁定送強制戒治
    ，於91年1 月30日入屏東戒治所，於92年1 月25日強制戒治
    期滿之事實，有臺灣高等法院被告前案紀錄表、臺灣高雄地
    方法院檢察署刑案資料查註紀錄表各1 份在卷可稽。是被告
    自94年6 月底某日起至94年12月7 日上午10時止，連續施用
    第一級毒品之行為，既係在92年1 月25日強制戒治期滿釋放
    後5 年內所為，其所犯毒品危害防制條例第10條第1 項之罪
    ，自應依同條例第23條第2 項規定，予以追訴處罰。
三、查海洛因屬毒品危害防制條例第2 條第2 項第1 款所規定之
    第一級毒品；核被告所為，係犯毒品危害防制條例第10條第
    1 項之施用第一級毒品罪。被告持有第一級毒品，復進而施
    用，其持有毒品之低度行為，應為施用第一級毒品之高度行
    為所吸收，不另論罪。被告先後多次施用第一級毒品之犯行
    ，時間緊接，手段相同，觸犯同一罪名之罪，顯係基於概括
    犯意反覆為之，為連續犯，應依刑法第56條規定，以一罪論
    ，並加重其刑。檢察官雖僅就被告於附表編號1 所示時地所
    查獲之施用毒品犯行起訴，就其餘附表編號2 、3 、4 所示
    時地查獲之施用毒品犯行未及起訴，惟連續犯為裁判上一罪
    ，檢察官就犯罪事實一部起訴者，依審判不可分之原則，其
    效力應及於全部，本院自得就被告於附表編號2 、3 、4 所
    示時地查獲之施用毒品犯行併予審理。又被告前因違反毒品
    危害防制條例案件，經原審法院以90年度訴字第3075號判處
    有期徒刑7 月確定，於93年5 月24日縮短刑期執行完畢之事
    實，有臺灣高等法院被告前案紀錄表1 份附卷足憑，其於5
    年內再犯本案有期徒刑以上之罪，為累犯，應依刑法第47條
    規定加重其刑。被告同時有二種刑之加重事由，應依法遞加
    重之。
四、原審認被告罪證明確，予以論罪科刑，固非無見；惟被告於
    94年9 月9 日以後至94年12月7 日止仍有施用第一級毒品犯
    行（即附表編號4 所示時地為警查獲部分），原審未及審酌
    ，尚有未洽。檢察官執此聲明上訴，指摘原判決不當，為有
    理由，本院自應將原判決撤銷改判。審酌被告曾有多次施用
    毒品之犯罪前科，有上開前案紀錄表可憑，仍不思戒除惡習
    ，竟一再施用毒品，其戒絕毒品之意志尚不堅定，惟其本次
    施用期間尚非甚長，施用毒品直接戕害自身，尚無害及他人
    ，犯後又坦承犯行，態度良好等一切情狀，爰量處如主文第
    2 項所示之刑。扣案附表編號1、3所示之海洛因共計9 包（
    共計淨重2.89公克，空包裝重1.81公克），均屬第一級毒品
    ，爰依毒品危害防制條例第18條第1 項前段規定，併予宣告
    沒收銷燬之（其包裝因包覆該毒品，其上顯留有該毒品之殘
    渣，衡情自難與之剝離，當應整體視之為毒品，連同該包裝
    併予宣告沒收銷燬之）。至鑑驗耗用之第一級毒品海洛因既
    已滅失，自毋庸宣告沒收銷燬。至附表編號2 所示之疑似海
    洛因粉末1 小包（毛重1.25公克）及注射針筒2 支，為警帶
    回高雄市政府警察局鹽埕分局後，業經另案被告梁永達於94
    年8 月31日下午4 時30分許，在該分局內，因毒癮發作，擅
    自打開偵查員李漢鵬辦公桌之抽屜，竊取該疑似海洛因粉末
    1 小包及注射針筒2 支後，將海洛因摻入水中用針筒注射施
    用完畢等情，有偵查員李漢鵬所出具之職務報告、原審法院
    辦理刑事案件電話紀錄查詢表可稽（見原審卷第50至52、13
    6 頁），則附表編號2 所示之疑似海洛因粉末1 小包（毛重
    1.25公克）既已滅失，本院自無從諭知沒收銷毀，附此敘明
    。附表編號2 所示之殘渣袋7 個，業據被告於警詢時供稱：
    此殘渣袋是長庚醫院藥物殘渣袋，係在伊住處1 樓客廳櫃子
    抽屜內查獲等語（見94年8 月26日警詢筆錄），且經原審法
    院送驗結果，均無第一級、第二級毒品反應，有高雄醫學大
    學附設中和紀念醫院編號9410—738 、9410—834 至9410—
    839 號檢驗報告可稽；附表編號2 所示之針筒，業據被告供
    稱：伊有糖尿病，是用來注射胰島素等語在卷（見原審卷第
    133 頁），而被告因糖尿病酮酸中毒，於94年12月30日經高
    雄看守所戒送財團法人義大醫院就診等情，亦有台灣高雄看
    守所95年1 月5 日高所衛字第0951000006號函暨所附財團法
    人義大醫院診斷證明書可稽；及附表編號2 所示之空夾鍊袋
    2 包，被告僅供承係伊所有之物，復無證據證明與本件施用
    第一級毒品海洛因相關，故就附表編號2 所示之針筒、殘渣
    袋、空夾鍊袋，均不予宣告沒收，附此敘明。
據上論斷，應依刑事訴訟法第369 條第1 項前段、第364 條、第
273 條之1 第1 項、第299 條第1項 前段，毒品危害防制條例第
10條第1 項、第18條第1 項前段，刑法第11條前段、第56條、第
47條，判決如主文。
本案經檢察官許月雲到庭執行職務。
中    華    民    國    95    年    3     月    22    日
                  刑事第四庭    審判長法  官 蕭權閔
                                      法  官 陳吉雄
                                      法  官 林水城
以上正本證明與原本無異。
如不服本判決應於收受本判決後10日內向本院提出上訴書狀，其
未敘述上訴理由者，並得於提起上訴後10日內向本院補提理由書
狀（均須按他造當事人之人數附繕本）「切勿逕送上級法院」。
中    華    民    國    95    年    3     月    22    日
                                      書記官 吳新貞
附表
┌───┬────┬──────┬───────┐
│編  號│查獲時間│查 獲 地 點 │  扣 案 物 品 │
├───┼────┼──────┼───────┤
│1.起訴│94年7 月│高雄市前鎮區│甲○○因行跡可│
│部分（│22日下午│德昌路與新衙│疑，為警盤查，│
│94年度│4 時40分│路口        │當場扣得第一級│
│毒偵字│許      │            │毒品海洛因1 小│
│第7051│        │            │包（淨重0.08公│
│號）  │        │            │克、空包裝重0.│
│      │        │            │29公克 ）     │
├───┼────┼──────┼───────┤
│2.移送│94年8 月│高雄市前鎮區│為警持原審法院│
│併案審│26日下午│德昌路70號住│核發之搜索票至│
│理部分│4 時30分│處          │左揭地點搜索，│
│（94年│許      │            │當場在1 樓客廳│
│度毒偵│        │            │所懸掛之西裝外│
│字第75│        │            │套口袋內扣得疑│
│17號）│        │            │似海洛因粉末1 │
│      │        │            │小包（毛重1.25│
│      │        │            │公克），另於1 │
│      │        │            │樓客廳櫃子抽屜│
│      │        │            │內扣得針筒21支│
│      │        │            │、空夾鍊袋2 包│
│      │        │            │、長庚醫院藥物│
│      │        │            │殘渣袋7 個    │
├───┼────┼──────┼───────┤
│3.移送│94年9 月│上揭住處前  │因形跡可疑，為│
│併案審│9 日晚間│            │警盤查，當場扣│
│理部分│7 時50分│            │得第一級毒品海│
│（94年│許      │            │洛因8 小包（合│
│度毒偵│        │            │計淨重2.81公克│
│字第75│        │            │，空包裝重1.52│
│84號）│        │            │公克）        │
├───┼────┼──────┼───────┤
│4.移送│94年12月│前鎮分局3組 │無            │
│併案審│7 日11時│            │              │
│理部分│許      │            │              │
│（95年│        │            │              │
│年度毒│        │            │              │
│偵字第│        │            │              │
│806號)│        │            │              │
└───┴────┴──────┴───────┘
附錄本件判決論罪科刑法條：
毒品危害防制條例第10條第1項
施用第一級毒品者，處 6 月以上 5 年以下有期徒刑。


司法院資訊處製作；財團法人民間司法改革基金會備份。
